# 预交的企业所得税和其他税种要确认递延所得税资产吗？

提问人：liubin988513 时间：2014-04-02 22:05:04
需要确认。《会计准则讲解 2010 》：对于当期所得税资产及当期所得税负债以净额列示是指，当企业实际交纳的所得税税款大于按照税法规定计算的应交税时，超过部分在资产负债表中应当列示为“其他流动资产”；当企业实际交纳的所得税税款小于按照税法规定计算的应交税时，差额部分应当作为资产负债表中的“应交税费”项目列示。 《营业税改征增值税试点有关企业会计处理规定》对增值税也有类似规定的

回答人：chenyiwei
预缴的营业税等可以确认递延所得税。预缴的企业所得税的处理要根据具体税法条款而定，但不可能就已确认的预缴所得税再来确认递延所得税资产或负债的。